# 看不了，下载不了，为什么？

提问人：jin1long2 时间：2020-05-18 20:32:00

回答人：chenyiwei
近期论坛程序可能有些问题，据说是前几天论坛被黑了，主要就是因为上传的附件出问题了，最近一直在排查上传的附件，所以附件的上传和下载功能暂时无法使用。只能耐心等待论坛运营方排查完毕后恢复。抱歉！